【裁判字號】    97,審訴,2495
【裁判日期】    980330
【裁判案由】    清償借款
【裁判全文】
臺灣臺北地方法院民事判決            97年度審訴字第2495號
原      告  台新資產管理股份有限公司
法定代理人  甲○○
訴訟代理人  丙○○
被      告  乙○○
上列當事人間請求清償借款事件，本院於民國98年3月23日言詞
辯論終結，判決如下：
    主  文
被告應給付原告新臺幣柒拾萬零壹拾陸元，及其中新臺幣肆拾
捌萬肆仟貳佰拾捌元部分，自民國九十七年九月十七日起至清
償日止，按年息百分之二十計算之延滯利息。
訴訟費用新臺幣捌仟壹佰陸拾元由被告負擔。
    事實及理由
甲、程序方面ㄧ、本件依被告與訴外人台新國際商業銀行股份有
    限公司（下稱台新銀行）所訂現金卡信用貸款約定書第24條
    ，合意以本院為管轄第ㄧ審法院，原告受讓台新銀行依上開
    契約對被告之債權，即為上開約定合意管轄效力所及，原告
    據以向本院提起本訴，核與民事訴訟法第24條規定無不合。
  二、被告經合法通知未於言詞辯論期日到場，核無民事訴訟法
      第386條各款所列情形，爰依原告之聲請，由其ㄧ造辯論
      而為判決，合先敘明。
乙、實體方面
  一、原告主張被告於民國91年12月30日與訴外人台新銀行申請
      台新銀行現金卡信用貸款（帳號：00000000000000），約
      定以金融卡提款或轉帳方式動撥貸款額度之現金，應於每
      月之繳款截止日依約繳納每月應還之金額，利息之計算，
      依年利率18.25％按日計息。然如借款認為依約繳款，應
      付還本日或付息日之翌日起至清償日止，改依年利率20％
      計算延滯利息。詎被告自91年12月30日至97年9月16日止
      （最後繳款截止日為95年4月2日），依約其債務已視為全
      部到期，尚有730,016元（其中本金484,238元，利息245,
      778元），及其中484,238元部分，自97年9月17日起至清
      償日止，按年息20%計算之延滯利息迄未清償。原告於95
      年9月26日受讓台新銀行依上開契約對被告之債權，並已
      依金融機構合併法第18條第3項、民法第297條規定於95年
      10月31日以公告於太平洋日報方式通知債務人，是本件債
      權業已合法移轉，自讓與時原告即取得債權人之地位，原
      告概括承受原債權人台新銀行對被告之所有權利。為此爰
      依消費借貸契約之法律關係提起本訴，請求被告負擔清償
      責任，並聲明如主文第一項所示等語。
  二、被告未於言詞辯論期日到場，亦未提出書狀做任何聲明或
      陳述。
  三、經查，台新銀行將其對被告之上開債權讓與原告，被告迄
      未清償之事實，業據其提出與所述相符之現金卡貸款申請
      書、STORY生活故事現金卡信用貸款約定書、增補約定書
      、債權讓與證明書、帳務明細、交易紀錄、債權讓與公告
      等影本為證，核屬相符，而被告經合法通知未於言詞辯論
      期日到場，復未提出任何書狀爭執，則原告主張之上開事
      實，堪信為真實。從而，原告依消費借貸及債權讓與契約
      之法律關係提起本訴，求為如主文第ㄧ項所示之金額及延
      滯利息為有理由，應予准許。
四、訴訟費用負擔之依據：第78條、第77之23條第2項。
中    華    民    國    98    年    3     月    30    日
                  民事第六庭    法  官  張松鈞
以上正本係照原本作成。
如對本判決上訴，須於判決送達後20日內向本院提出上訴狀。
中    華    民    國    98    年    3     月    30    日
                                書記官  賴敏慧


司法院資訊處製作；財團法人民間司法改革基金會備份。
